# 求助陈版，关于长期股权投资处置的问题

提问人：zfh66666 时间：2020-04-05 08:05:18
2017 年 3 月以来，甲公司持有A公司25%的股份，对A公司生产经营有重大影响，采用权益法核算对A的长期股权投资。 2019 年 8 月 31 日与乙公司签订对外转让持有A公司全部股权的协议，协议约定，协议生效后的A公司的股权归乙方所有，乙方享受或承担协议生效后的A公司的盈利或亏损，协议在双方盖章并经股东会决议通过之日生效。股东会当日决议通过。以A公司的 2019 年 2 月 28 日的净资产评估后的价值为基础，确定的交易价格是 3000 万。实际价款3000 万元支付在 2020 年 1 月 10 日完成。A公司 2019 年度净利润 3000 万， 2019 年 9 月至 12 月净利润是 1000 万。请问：
1 、甲公司处置持有的A公司的股权事项是否属于甲公司的资产负债表日后调整事项？如果属于，甲公司 2019 年度年报披露投资收益时需要区分持有期间的投资收益和处置股权产生的投资收益吗？
2 、如果不属于资产负债表日后调整事项， 2019 年报中甲公司需要按照权益法确认对A公司的投资收益吗？如果需要确认，是确认 2019 年全年，还是确认 1 月至 8 月期间的？谢谢！

回答人：chenyiwei
关键是合理确定处置完成日。股权转让款的收取和目标公司工商变更登记手续的办理可能并非主要考虑因素，一般应以协议约定的交割日为准。就主帖中案例，因为“协议在双方盖章并经股东会决议通过之日生效”，因此通常应当认可协议生效日为交割日，前提是在该日已对款项收付做好安排，且后续工商变更等程序的办理无重大不确定性。
如果是到 2020 年内协议才生效的，则属于资产负债表日后非调整事项，不能据此调整 2019 年度财务报表。
甲公司对A公司的权益法核算需持续到股权交割日。